智慧財產及商業法院民事裁定  
111年度民秘聲字第33號
聲  請  人  光焱科技股份有限公司


法定代理人  柯歷亞              
代  理  人  賴安國律師
複 代理 人  楊啓元律師
相  對  人  王穎嘉                                
            馮松珍                                     

兼上 二 人
共同代理人  孫少輔律師
兼  共  同
複代 理 人  蔡美君律師
相  對  人  陳美鳳                                 
兼上 一 人
代  理  人  雷皓明律師
兼複代理人  李仁傑律師
上列聲請人因本院111年度民營訴字第5號營業秘密損害賠償等事
件，聲請核發秘密保持命令，本院裁定如下：
　　主   文
相對人王穎嘉、馮松珍、孫少輔律師、蔡美君律師、陳美鳳、雷
皓明律師、李仁傑律師就附表所示之訴訟資料不得為實施本院11
1年度民營訴字第5號訴訟以外之目的而使用，或對未受秘密保持
命令之人開示。　　
　　理   由
一、聲請意旨略以：本院111年度民營訴字第5號營業秘密損害賠
    償等事件（下稱本案訴訟）之被告即相對人王穎嘉、陳美鳳
    原本均任職於聲請人公司，因涉嫌侵害聲請人之營業秘密而
    遭提起公訴在案，相對人馮松珍亦為本案訴訟之被告，相對
    人孫少輔律師、蔡美君律師、雷皓明律師、李仁傑律師均為
    本案訴訟之訴訟代理人；如附表所示資料，包含刑事案件中
    相對人王穎嘉、陳美鳳扣案之手機及電腦中所查獲之聲請人
    機密資料（含聲請人之0000000000系統「銷售機會建立」、
    「合約進度追縱」、「營銷管理報表」頁面截圖，參考電池
    產品設計機構圖、「採購進度追蹤表」EXCEL 檔案等000000
    0000系統資料庫中所存放，或由0000000000系統輸出之機密
    資訊；聲請人之「○○○○0000○○○○○○系統」中所採用的「美商
    00000000公司型號0000000橢圓反射鏡」照片、「75W 橢圓
    燈杯光源模組」自製件選用之材料/規格/用量清單、「聚焦
    光學系統」自製件選用之材料/規格/用量清單、「光學設計
    稿Final Layout」等；「參考電池產品設計機構圖」圖檔、
    「太陽光模擬器」之 「夾具墊片設計製程資訊」、「夾具
    墊片安裝製程資訊」、「樣品台夾具安裝製程資訊」、「夾
    具機構中之法蘭製程資訊」、「夾具螺絲固定製程資訊」、
    「夾具機構偵測器製程資訊」等有關「量測夾治具機構」之
    設計、組裝資訊），以及聲請人於訴訟中提供之機密資訊（
    包含0000000000畫面截圖、光學設計及機構設計〈量測夾治
    具〉與公司營業秘密之關聯說明、因營業秘密受侵害之經濟
    價值損失計算資訊等）、檢察官至聲請人處勘驗作成之保密
    措施現地會勘報告、聲請人於本案訴訟提出之原證1即00000
    00000管理系統畫面（例示）等資訊，均為聲請人應受保護
    之營業秘密，為防止該等營業秘密遭洩漏，爰依智慧財產案
    件審理法第11條第1項規定，聲請對相對人核發秘密保持命
    令等語。
二、按當事人或第三人就其持有之營業秘密，經釋明符合下列情
    形者，法院得依該當事人或第三人之聲請，對他造當事人、
    代理人、輔佐人或其他訴訟關係人發秘密保持命令：一、當
    事人書狀之內容，記載當事人或第三人之營業秘密，或已調
    查或應調查之證據，涉及當事人或第三人之營業秘密。二、
    為避免因前款之營業秘密經開示，或供該訴訟進行以外之目
    的使用，有妨害該當事人或第三人基於該營業秘密之事業活
    動之虞，致有限制其開示或使用之必要。前項規定，於他造
    當事人、代理人、輔佐人或其他訴訟關係人，在聲請前已依
    前項第1 款規定之書狀閱覽或證據調查以外方法，取得或持
    有該營業秘密時，不適用之。受秘密保持命令之人，就該營
    業秘密，不得為實施該訴訟以外之目的而使用之，或對未受
    秘密保持命令之人開示，智慧財產案件審理法第11條定有明
    文。
三、查依聲請人前揭主張，如附表所示之資料涉及聲請人用以銷
    售及開發產品之資訊，非一般公眾或同業所得知悉，依商業
    往來交易常情，應不致向無關之第三人揭露，且具有潛在之
    經濟價值，聲請人主張如附表所示資料為其所有之營業秘密
    ，尚非無據。又本件並無證據可認至本件秘密保持命令聲請
    時止，相對人曾自閱覽書狀或調查證據以外之方法，取得如
    附表所示資料，則上開營業秘密如經開示，或供本案訴訟進
    行以外之目的使用，有妨害聲請人基於該營業秘密之事業活
    動之虞，為兼顧相對人閱覽卷證之訴訟上權益，有依前述規
    定限制相對人開示或使用如附表所示資料之必要。相對人對
    於受秘密保持命令亦無意見（見本院卷第62頁），是本件聲
    請核無不合，應予准許。
四、依智慧財產案件審理法第13條第1項規定，裁定如主文。
中　　華　　民　　國　　111 　年　　8 　　月　　29　　日
　　　　　　　　　 　     智慧財產第四庭
 　　　　　　　　　　　　　   　  法　官　陳蒨儀　　　　
以上正本係照原本作成。
本裁定不得抗告。
中　　華　　民　　國　　111 　年　　8 　　月　　29　　日
                                  書記官  蔡文揚

附註：
一、本秘密保持命令，自本命令送達相對人時起發生效力。
二、受秘密保持命令之人，其住所或居所有遷移時，應向法院陳
    明。
附錄違反本命令之相關處罰條文：
智慧財產案件審理法第35條
違反本法秘密保持命令者，處3年以下有期徒刑、拘役或科或併
科新臺幣10萬元以下罰金。
前項之罪，須告訴乃論。

附表：
編號 應受命令保護之營業秘密  備  註  所在卷宗 頁數及內容  1 111年度偵字第2863號 12-14頁（王穎嘉傳送給周○○之聲請人機密資料） 006（編號1至15相關檔案均收錄於聲請人提出之附件2光碟，檔名均使用「111＿偵＿002863＿DOC」)，僅檔名後幾碼編號不同。故僅標註各該檔案編號） 2 110年度偵字第15150號 19頁（1101109-現場勘驗證據-陳美鳳所持有聲請人標準電池圖面） 110偵15150①限制閱覽部分、②限制閱覽部分（1101109-現場勘驗證據-陳美鳳扣押物即陳美鳳所持有聲請人機密資料） 004 3 110年度偵字第12691號卷1 251-266頁（1101110-王穎嘉檢訊筆錄之證物，即扣案王穎嘉所持有證物，含聲請人機密資訊） 限制閱覽部分（參刑事法院卷頁09編號17「限制閱覽(①110偵12691...)」） 002 4 110年度偵字第12691號卷2 155-170頁（1101110-王穎嘉檢訊筆錄之證物，即扣案王穎嘉所持有證物，含聲請人機密資訊） 限制閱覽部分（參刑事法院卷頁09編號17「限制閱覽(①110偵12691...)」） 003 5 110年度他字第1462號 95-110頁（1100922-廖○○警詢筆錄之證物，即扣案王穎嘉所持有證物，含聲請人機密資料） 001 6 110年度他字第1462號警卷1 81-85頁（聲請人0000000000畫面截圖） 007 7 110年度他字第1462號警卷2 213-226頁（即「110他1462警卷2限制閱覽部分」，包含聲請人0000000000系統「銷售機會建立」、「合約進度追縱」、「營銷管理報表」頁面截圖，參考電池產品設計機構圖、「採購進度追蹤表」EXCEL 檔案） 227-251頁（聲請人採購進度追蹤表） 008 8 111年度偵字第2853警卷1 191-206頁（1100922-王穎嘉警詢筆錄之證物，即扣案王穎嘉所持有證物，含聲請人機密資訊） 「111偵2853警卷1限制閱覽部分」（1101109-陳美鳳警詢筆錄附件，陳美鳳扣押物即陳美鳳所持有聲請人機密資料） 010 9 111年度偵字第2853警卷2 405-484頁(即「限制閱覽部分」，聲請人提供之光學設計及機構設計〈量測夾治具〉與公司營業秘密之關聯說明） 011 10 111年度偵字第2853警卷3 755-798頁(聲請人提供之經濟價值損失計算） 549-602頁(高雄市政府警察局刑事警察大隊製作之數位證物勘驗報告、王穎嘉扣案手機Skype通訊軟體勘驗資料、王穎嘉Skype對話紀錄） 012 11 111年度偵字第2863警卷1 157-168頁(即「111偵2863警卷1①限制閱覽部分」） 275-308頁(即「111偵2863警卷1②限制閱覽部分」） 326-354頁(1101109-廖華賢警詢筆錄附件-陳美鳳扣押物即陳美鳳所持有聲請人機密資料） 013 12 111年度偵字第2863警卷2 447-496頁(即「111偵2863警卷2①限制閱覽部分」，王穎嘉、陳美鳳手機及電腦數位證據勘驗資料，含聲請人機密資料） 701-744頁(聲請人提供之經濟價值損失計算） 757-770頁(即「111偵2863警卷2②限制閱覽部分」，聲請人保密措施現地會勘報告） 014 13 110年度警聲搜字第456號 88-91頁(即「110警聲搜456限制閱覽部分」） 016 14 110年度警聲搜字第540號 I75-322頁(即「110警聲搜540①限制閱覽部分」及「110警聲搜540②限制閱覽部分」） 017 15 110年度刑智抗字第22號 限制閱覽部分(參刑事法院卷頁09編號17「限制閱覽(...③智財110刑智抗字第22號…)」 024 16 111年度民營訴字第5號限制閱覽卷 3-5頁（原證1，0000000000管理系統畫面〈例示〉）